臺灣高雄地方法院刑事判決　　　　　　　99年度易字第2324號
公　訴　人　臺灣高雄地方法院檢察署檢察官
被　　　告　施智銘
上列被告因竊盜案件，經檢察官提起公訴（99年度偵字第17261
、19831號），本院判決如下：
    主  文
施智銘犯踰越牆垣竊盜罪，累犯，處有期徒刑柒月。又犯竊盜罪
，累犯，處有期徒刑陸月。應執行有期徒刑壹年。
    事  實
一、施智銘曾於民國93年間因毒品危害防制條例案件，經臺灣高
    等法院高雄分院以93年度上訴字第927 號判處有期徒刑10月
    確定，於94年9 月4 日縮短刑期執行完畢。詎猶不知悔改，
    分別意圖為自己不法之所有：
  (一)於99年5 月18日凌晨4 時許，利用不知情之前妻蔡雅安（另
    為不起訴處分）駕駛車牌號碼9150─KG號自用小客車搭載其
    前往高雄市○○區○○路192 巷19號對面大樓停車場後，施
    智銘即獨自翻越水泥牆垣進入該處建築工地內，徒手竊取林
    東發所有置於工地內鐵製螺桿350 支，價值約新臺幣（下同
     ）4,200元，得手後，搬運至蔡雅安駕駛之上揭車輛內，旋
    於同日4 時18分許為警獲報當場查獲，並在上開自小客車後
    行李箱內扣得鐵製螺桿350 支。
  (二)另於99年5 月22日13時許，假藉包商巡視基地台為由，在高
    雄市三民區○○○路266 號大都會國際飯店股份有限公司（
    下稱大都會酒店）頂樓，徒手竊取大都會酒店所有之避雷針
    引導線5 條，總長約50公尺（價值約20,000元）後離去。嗣
    經大都會飯店管理部主任蕭玉成發現後調閱監視錄影並報警
    因而循線查獲。
二、案經大都會國際飯店股份有限公司告訴暨高雄市政府警察局
    三民第二分局移送臺灣高雄地方法院檢察署檢察官偵查起訴
    。
    理  由
一、按被告以外之人於審判外之陳述雖不符刑事訴訟法第159 條
    之1 至之4 等四條之規定，而經當事人於審判程序同意作為
    證據，法院審酌該言詞陳述或書面陳述作成時之情況，認為
    適當者，亦得為證據；當事人、代理人或辯護人於法院調查
    證據時，知有刑事訴訟法第159 條第1 項不得為證據之情形
    ，而未於言詞辯論終結前聲明異議者，視為有前項之同意，
    同法第159 條之5 定有明文。立法意旨在於傳聞證據未經當
    事人之反對詰問予以核實，原則上先予排除；惟若當事人已
    放棄反對詰問權，於審判程序中表明同意該等傳聞證據可作
    為證據；或於言詞辯論終結前未聲明異議，基於尊重當事人
    對傳聞證據之處分權，及證據資料愈豐富，愈有助於真實發
    見之理念，且強化言詞辯論主義，使訴訟程序得以順暢進行
    ，上開傳聞證據亦均具有證據能力。查本案判決所引用具傳
    聞性質之各項證據資料，業據本院於審判期日依法踐行調查
    證據程序，被告施智銘同意上開證據均有證據能力（本院審
    易卷第19頁），且於言詞辯論終結前亦未聲明異議，復查無
    依法應排除證據能力之情形，依上開規定，應認有證據能力
    。
二、訊據被告僅坦承上開事實一之(一)所載之犯行，惟關於事實一
    之(二)部分，固肯認於上揭時、地與其前妻蔡雅安前往大都會
    酒店21樓，惟矢口否認有何竊盜之犯行，辯稱：我想看看有
    沒有遠傳基地台的工程可以承包，所以上去頂樓照相，我有
    看見一條長約1 公尺的電訊業專用電線，我順手拿回去，那
    是不屬於大都會酒店的東西，這是屬於電信業者的材料，我
    拍攝的照片有給工程師蔡富吉看，告訴人所說的電線很粗、
    很長，用手折不斷，我無法全部帶走云云，經查：事實一之
    (一)所載之竊盜犯行，業據被告於偵、審中坦承不諱（警1 卷
    第1 至3 頁），核與證人即被害人林東發於警詢中之證述相
    符（見警1 卷第7 、8 頁），並有高雄市政府警察局三民第
    二分局扣押筆錄、扣押物品目錄表、贓物認領保管單、現場
    照片（上均見警1 卷第9 、13、14、24至27頁），堪認被告
    上開任意性自白與事實相符而足以採信，此部分犯行堪以認
    定。是本案應審究者，是被告有無事實一之(二)所述竊取大都
    會酒店避雷針引導線5 條之犯行。且查：
  (一)被告與其前妻蔡雅安確於事實一之(二)所載時間，由蔡雅安駕
    駛自小客車9150-KG 前往大都會酒店，並一同搭乘電梯前往
    21樓一情，業據證人蔡雅安即被告前妻於本院審理中證述：
    被告跟我說他沒工作，要向我借車，被告說要去大都會酒店
    看有無工程可做，我才載被告去，到大都會酒店，我跟被告
    上頂樓，被告在爬上去頂樓突出物上面，我在電梯旁等被告
    等詞明確（本院卷第3 頁），核與證人江清龍即大都會酒店
    地下室停車場管理員於警詢時證述：該日12時43分有一女子
    駕駛9150-KG 自小客車乘載1 男子進入地下室停車場停放，
    該對男女便下車乘坐電梯上樓等詞（警2 卷第11頁）相符，
    復有大都會酒店電梯監視器錄影光碟、監視器錄影畫面翻拍
    照片（警二卷第18頁）及本院勘驗上開監視器錄影光碟之筆
    錄（本院卷第18頁）在卷可證，並為被告坦認不諱，上情洵
    堪認定。
  (二)上開引導線5 條係於99年5 月22日13時許遭被告竊取一情，
    業據證人蕭玉成即大都會飯店管理部主任於警詢及本院審理
    中證稱：工務部副理於99年5 月22日下午5 點之前上去看那
    些避雷針引導線是完整的，但正確查看時間不清楚，我們是
    在避雷引導線被偷的隔一天，即99年5 月23日上午9 時30分
    ，因為飯店有喜宴，當時氣候不好，我們擔心電擊導致停電
    ，所以工務部副理再上去巡查，發現整條引導線都不見了，
    我們發現引導線失竊後，先調監視器，再清查當天入住房客
    ，比對那天國旅或散客，核對後發現有1 部汽車進出，不是
    我們的廠商，不是住宿的房客，也不是用餐的餐客，因為一
    般房客不會知道地下2 樓最角落有部員工電梯，被告上樓的
    地點是我們沒有營業的樓層，有堆放雜物、飯店私人財產之
    樓層，我詢問工務部，被告自稱是遠傳電信公司的承包商，
    但我們和遠傳電信公司的合約已中止，被告剪的電線是有6
    座避雷針塔的地方，避雷針的塔台要從21樓還要爬樓梯上去
    ，被告在頂樓停留的時間約40分鐘，我有問地下室停車場管
    理人員，停管人員表示該車駕駛人說他們是住宿，要到1 樓
    等詞綦詳（本院卷第42頁、警卷第6 頁）。查，上開避雷針
    引導線5 條遭竊後，證人蕭玉成即清查入住房客、用餐餐客
    、調閱電梯監視錄影畫面、訊問飯店工務部人員及地下停車
    場管理人員後，且被告當天確實出現在大都會酒店頂樓，業
    經本院勘驗如上，佐以被告欲拍照之遠傳電信公司基地台位
    置係在大都會酒店17樓並非21樓頂樓，業經被告及告訴代理
    人蕭玉成供述明確（本院卷第109 頁），且遠傳電信公司已
    與大都會酒店終止合約，徵諸被告當時自承失業中（本院卷
    第105 頁），被告既非遠傳電信公司下游承包商之員工，被
    告進入大都會酒店顯無正當理由，被告所辯拍攝照片一情是
    否為真，即屬有疑。又被告並未進入遠傳基地台所在位置17
    樓拍照，反前往21樓頂樓突出物即遭竊之避雷針引導線之地
    點照相，亦為被告所肯認如前，徵諸被告在頂樓突出物停留
    時間約40分鐘，嗣後上開頂樓突出物上之避雷針引導線5 條
    即遭竊取，此外復查無其他可疑人物竊取上開引導線，堪認
    上開避雷針引導線5 條確係被告竊取無訛。
  (三)又被告雖辯稱係前往頂樓突出物拍攝遠傳電信公司基地台照
    片，尋找有無工作可承包云云，惟被告迄今均未能提出其拍
    照之照片及目睹上開照片之工程師蔡富吉之地址供本院傳喚
    以實其說，被告當日是否前往拍攝遠傳基地台照片，已令人
    啟疑；又遠傳電信公司基地台係設置在大都會酒店17樓，業
    經被告前開供述明確，基地台既設在17樓，被告前往21樓又
    如何能拍攝到基地台照片，堪認被告上開辯解，純屬卸責之
    詞，要無可信。另被告復辯稱上開電線很粗，伊不可能帶走
    云云，惟被告當日是攜帶包包上頂樓突出物，業經本院勘驗
    電梯監視錄影光碟屬實，且被告自承上去頂樓突出物2 次（
    本院卷第106 頁），則上開電纜線是否分批置於包包內後離
    開現場，亦非無可能，是以被告上開辯稱亦非可信。
  (四)至證人蔡雅安雖附和被告前開說詞，惟證人蔡雅安於本院審
    理中亦證述：我在電梯外等被告，直到被告下來，不清楚被
    告包包內有無東西（本院卷卷第32頁），是證人蔡雅安既未
    陪同被告上頂樓突出物，證人蔡雅安即無從證明被告未有竊
    取避雷針引導線之犯行，且證人蔡雅安對於被告之包包內是
    否有裝任何東西亦不明瞭，是尚難以證人蔡雅安前開證述為
    被告有利之認定。
  (五)綜上，本案事證明確，被告上開犯行，洵堪認定。
三、新舊法比較：
    按行為後法律有變更者，適用行為時之法律，但行為後之法
    律有利於行為人者，適用最有利於行為人之法律，刑法第2
    條第1 項定有明文。查，被告行為後，刑法第321 條業於10
    0 年1 月26日修正公布，100 年1 月28日起施行，其第1 項
    規定：「犯竊盜罪而有下列情形之一者，處6 月以上、5 年
    以下有期徒刑，得併科新臺幣100,000 元以下罰金：一、侵
    入住宅或有人居住之建築物、船艦或隱匿其內而犯之者。二
    、毀越門扇、牆垣或其他安全設備而犯之者。三、攜帶兇器
    而犯之者。四、結夥三人以上而犯之者。五、乘火災、水災
    或其他災害之際而犯之者。六、在車站、埠頭、航空站或其
    他供水、陸、空公眾運輸之舟、車、航空機內而犯之者」，
    經比較新舊法之規定，新法增加「得併科罰金」之規定外，
    並刪除原第1 款「於夜間」之要件，且就第6 款增加「航空
    站、其他供水、陸、空公眾運輸之舟、車、航空機內」之要
    件，核均屬加重刑罰或擴大加重竊盜構成要件之涵攝範圍，
    是修正後刑法第321 條第1 項之規定並未有利於被告，被告
    犯罪事實一之(一)之竊盜犯行，應適用修正前刑法第321 條第
    1 項之規定。另被告事實一之(二)所載之竊盜犯行，若適用修
    正前刑法，因係日間侵入有人居住之建築物行竊，非屬修正
    前刑法第321 條第1 項第1 款之加重類型，而僅成立同法第
    320 條第1 項之普通竊盜罪；惟若適用修正後之刑法，則構
    成修正後第321 條第1 項第1 款之加重竊盜罪，是經比較新
    舊法後，依刑法第2 條第1 項前段規定，以適用被告行為時
    之刑法第320 條第1 項規定較有利於被告，自應適用該規定
    處斷。
四、論罪科刑：
  (一)核被告所為，犯罪事實一之(一)部分係犯修正前刑法第321 條
    第1 項第2 款之踰越牆垣竊盜罪；犯罪事實一之(二)部分係犯
    刑法第320 條第1 項之竊盜罪。公訴意旨僅認被告犯罪事實
    一之(一)部分係犯同法第320 條第1 項之竊盜罪，容有誤會，
    惟其基本社會事實同一，本院自應予審理，並變更起訴法條
    （本院審易卷第19頁）。被告所為上開加重竊盜、竊盜犯行
    ，犯意各別，時間不同，應予分論併罰。
  (二)被告前有如事實欄所述案件經論罪科刑及執行完畢之情形，
    此有臺灣高等法院被告前案紀錄表在卷可佐，其於徒刑執行
    完畢後5 年之內故意再犯本案有期徒刑以上之罪，為累犯，
    應依刑法第47條第1 項規定，加重其刑。
  (三)爰審酌被告不思以正當方式賺取所需，竟貪圖私慾，在短短
    5 日內2 次竊取他人財產，漠視他人財產所有權，所為誠屬
    非是；惟念及被告坦承部分犯行，其所竊取之物價值非鉅，
    且犯罪事實一之(一)部分之鐵製螺桿已發還被害人領回，有前
    揭贓物認領保管單在卷足憑，及其犯罪動機、目的、手段等
    一切情狀，分別量處如主文所示之刑，併定其應執行之刑，
    以資儆懲。
據上論斷，應依刑事訴訟法第299 條第1 項前段、第300 條，修
正前刑法第321 條第1 項第2 款、刑法第2 條第1 項前段、第32
0 條第1 項、第47條第1 項、第55條第5 款，刑法施行法第1 條
之1 ，判決如主文。
本案經檢察官黃世勳到庭執行職務。
中    華    民    國   100    年    6     月    9     日
                  刑事第十一庭  審判長法  官  李代昌
                                      法  官  鄭  瑋
                                      法  官  林正忠
以上正本證明與原本無異。
如不服本判決應於收受判決後10日內向本院提出上訴書狀，並應
敘述具體理由。其未敘述上訴理由者，應於上訴期間屆滿後20日
內向本院補提理由書(均須按他造當事人之人數附繕本)「切勿逕
送上級法院」。
中    華    民    國   100    年    6     月    9     日
                                      書記官  劉甄庭
附錄本判決論罪之法條：
刑法第320條
意圖為自己或第三人不法之所有，而竊取他人之動產者，為竊盜
罪，處5  年以下有期徒刑、拘役或 5 百元以下罰金。
意圖為自己或第三人不法之利益，而竊佔他人之不動產者，依前
項之規定處斷。
前二項之未遂犯罰之。
修正前刑法第321條
犯竊盜罪而有左列情形之一者，處6 月以上、5 年以下有期徒刑
：
一  於夜間侵入住宅或有人居住之建築物、船艦或隱匿其內而犯
    之者。
二  毀越門扇、牆垣或其他安全設備而犯之者。
三  攜帶兇器而犯之者。
四  結夥三人以上而犯之者。
五  乘火災、水災或其他災害之際而犯之者。
六  在車站或埠頭而犯之者。
前項之未遂犯罰之。